# 请教陈版：关于 2 个联营企业之间的未实现毛利在权益法核算时如何抵消？

提问人：emmafang0815 时间：2018-06-03 20:53:23
陈版，您好：
假设A公司有 2 个联营企业B和C，A持有B 30%，持有C 20%，B销售产品给C，C尚未对外出售，有未实现毛利 100 ，请问： 1.在A的单家报表上，pick up B和C的利润时，是否需要调整？ 2.如果A需要编合并报表，在A的合并报表中，该交易应该怎样抵消？我在瑞华研究2010-2016汇编中，有看到类似问题3-1-6，根据解答，应该抵消100*30%*20%。但是未实现的利润是在B公司产生得，为何不只乘以30%，而是要同时乘 2 个持股比例？
非常感谢陈版！

回答人：chenyiwei
A的单户报表中权益法核算时无需就此作出调整。合并报表层面按《瑞华研究》中该案例的提示作出调整。同时乘以两个持股比例是为了得出A在该项未实现损益中最终应分担的份额。